---
title: "Reanalise FPCC2"
author: "Lorena Pereira"
date: "3 de julho de 2019"
output: html_document
---

```{r setup, include=FALSE}
knitr::opts_chunk$set(echo = TRUE)
library(tidyverse)
library(here)
library(viridis)
library(broom)
library(skimr)

```

# Replicação de um experimento
todo: Adicionar figura

# Reanálise a partir da Replicação de um Experimento
Reanalise feita a partir de novos dados gerados com base no artigo: Understanding the Factors that Impact the Popularity of GitHub Repositories - DOI: 10.1109/ICSME.2016.31

O script de extração dos dados pode ser encontrado nesse [notebook](https://github.com/Lorenaps/replicacao-pesquisa/blob/master/extracao_dados/search_github_api.ipynb)

Foi feito na linguagem Python utilizando a própria api do github e a biblioteca PyGithub. 
A extração foi realizada do dia 7 de julho de 2019.

O artigo original descreve um estudo sobre a popularidade de sistemas de software no GitHub realizando 3 partes. A primeira é coletar os dados do github e fazer uma análise quantitativa a fim de responder algumas perguntas. Depois documenta-se 4 padrões de popularidade a partir da análise anterior e por fim realiza-se uma entrevista com 44 desenvolvedores sobre alguns aspectos identificados durante a execução do trabalho.

A atividade a ser replicada consiste na coleta dos dados através da api do github, análise quantitativa e conclusão considerando as questões de pesquisa do artigo original.

As replicação a seguir pretende responder as questões 1 e 2 que são:

Questão 01: Como a popularidade varia de acordo com a linguagem de programação, o domínio do aplicativo e o proprietário do repositório? O objetivo é fornecer uma visão inicial sobre a popularidade dos sistemas estudados, comparando o número de estrelas de acordo com a linguagem de programação, o domínio do aplicativo e o proprietário do repositório (usuário ou organização). 

Questão 02: A popularidade se correlaciona com outras características de um repositório, como idade, número de contribuições, número de contribuintes e número de forks? Essa investigação é importante para verificar se há fatores que podem ser trabalhados para aumentar a popularidade de um projeto. 

A API do GitHub limita a utilização da ferramenta de pesquisa aos 1000 primeiros resultados, o que na prática se torna 1020 devido a páginação ser feita a cada 30 items, de forma que ou seriam 990 ou 1020, e no caso a página que contém o resultado 1000 permite a visualização até o resultado 1020.

Primeiro vamos a uma análise descritiva dos dados extraídos. Para a pergunta a ser respondida vamos precisar obhervar os campos 

- full_name: Nome completo do repositório
- description: Descrição curta do repositório
- owner_type: Tipo de dono do repositório. Pode ser Usuário ou Organização.
- created_at: Quando o repositório foi criado.
- stargazers_count: Quantidade de stars.
- language: Linguagem predominante no repositório.
- forks: Quantidade de forks que o repositório sofreu.
- timestamp_extract: Timestamp de quando os dados foram extraídos
- commits: Quantidade de commits recebido.
- contributors: Quantidade de contribuidores.

## Import dos dados e análise descritiva
```{r}
options(scipen=999)

dados_full = read_csv("../dados/repositorios_update.csv")

glimpse(dados_full)
```


Olhando o atributo 'contributors' foi observado que para um registro existe um caractere especial ao invés de uma número.
```{r}
dados_full %>% filter(full_name == 'torvalds/linux') %>% select(contributors, html_url)
```

Olhando a página do repositório do github é possível identificar que de fato aparece o símbolo extraído, mas também é possível identificar que a informação desejada aparece como 0 quando colocamos o mouse sobre o campo contributors. Logo substituiremos o valor aqui manualmente.
```{r}
dados_full = dados_full %>% 
  mutate(contributors = replace(contributors, contributors == '∞', 0)) 

dados_full %>% filter(full_name == 'torvalds/linux') %>% select(contributors, html_url)
```

Filtrando os campos desejados para análise
```{r}
dados = dados_full %>% select(full_name, 
                              description, 
                              owner_type, 
                              created_at,
                              stargazers_count,
                              language,
                              forks,
                              timestamp_extract,
                              commits,
                              contributors) %>%
  mutate(timestamp_extract = as.POSIXct.numeric(timestamp_extract, origin = '1970-01-01')) %>%
  mutate(age_weeks = difftime(timestamp_extract, created_at, units = 'weeks')) %>%
  mutate(contributors = as.integer(contributors), commits = as.integer(commits), age_weeks = as.integer(age_weeks)) %>%
  mutate(language = replace(language, is.na(language), 'Não indicada'))
```

Verificando a existência de elementos duplicados
```{r}
duplicados = duplicated(dados, fromLast = TRUE)

which(duplicados)
```

Descritivo dos dados:
```{r}

skim(dados)
```

Boxplots

```{r}

p1 <- dados %>%
  ggplot(mapping = aes(y = age_weeks)) + 
  geom_boxplot() + 
  ylab("Idade em semanas") + 
  scale_x_continuous(limits = c(-1.5, 1.5)) + 
  theme_minimal()

p2 <- dados %>%
  ggplot(mapping = aes(y = commits)) + 
  geom_boxplot() + 
  ylab("Commits") +
  scale_y_log10() + 
  scale_x_continuous(limits = c(-1.5, 1.5)) + 
  theme_minimal()

p3 <- dados %>%
  ggplot(mapping = aes(y = contributors)) + 
  geom_boxplot() +
  ylab("Contribuidores") +
  scale_y_log10() + 
  scale_x_continuous(limits = c(-1.5, 1.5)) + 
  theme_minimal()

p4 <- dados %>%
  ggplot(mapping = aes(y = forks)) + 
  geom_boxplot() +
  ylab("Forks") +
  scale_y_log10() + 
  scale_x_continuous(limits = c(-1.5, 1.5)) + 
  theme_minimal()


library(gridExtra)
g = grid.arrange(p1, p2, p3, p4, ncol=2)

ggsave("figura1.pdf", g)
```

Quartis das estrelas recebidas
```{r}
q = dados$stargazers_count

quantile(q)

```

Quartis dos Commits
```{r}
q = dados$commits

quantile(q)
```

Quartis dos Contribuidores
```{r}
q = dados$stargazers_count

quantile(q)
```

Quartis de forks
```{r}
t = dados$forks

quantile(t)
```

Quartis da Idade
```{r}
q = dados$age_weeks

quantile(q)
```

Distribuição das linguagens por repositório

```{r}
dados %>% 
  group_by(language) %>%
  summarise(n = n()) %>%
  arrange(desc(n)) %>%
  ggplot(mapping = aes(x = reorder(language, -n), y = n)) +
    geom_bar(position="dodge", stat="identity") +
    theme(axis.text.x = element_text(angle = 90)) +
    labs(x="Linguagens", y="Quantidade de repositórios")

```

```{r}
dados %>% 
  group_by(language) %>%
  summarise(n = n()) %>%
  top_n(10) %>%
  ggplot(mapping = aes(x = reorder(language, -n), y = n)) +
    geom_bar(position="dodge", stat="identity") +
    theme(axis.text.x = element_text(angle = 90)) +
    labs(x="Linguagens", y="Quantidade de repositórios")
```

Linguagens com mais estrelas
```{r}

dados %>% 
  group_by(language) %>%
  summarise(n = sum(stargazers_count)) %>%
  top_n(10) %>%
  ggplot(mapping = aes(x = reorder(language, -n), y = n)) +
    geom_bar(position="dodge", stat="identity") +
    theme(axis.text.x = element_text(angle = 90)) +
    labs(x="Linguagens", y="Somatório de stars recebidas") 

  # colocar boxplot
```

## Questão a ser respondida
A popularidade se correlaciona com outras características de um repositório, como idade, número de contribuições, número de contribuintes e número de forks? 
Essa investigação é importante para verificar se há fatores que podem ser trabalhados para aumentar a popularidade de um projeto. 


```{r}
dados %>%
  ggplot(mapping = aes(x = age_weeks, y = stargazers_count)) + 
  geom_jitter() +
  ylab("Estrelas recebidas") +
  xlab("Idade em semanas") +
  scale_y_log10() + 
  scale_x_log10()

dados %>%
  ggplot(mapping = aes(x = commits, y = stargazers_count)) + 
  geom_jitter() +
  ylab("Estrelas recebidas") +
  xlab("Commits") +
  scale_y_log10() + 
  scale_x_log10()

dados %>%
  ggplot(mapping = aes(x = contributors, y = stargazers_count)) + 
  geom_jitter() +
  ylab("Estrelas recebidas") +
  xlab("Contribuidores") +
  scale_y_log10() + 
  scale_x_log10()

dados %>%
  ggplot(mapping = aes(x = forks, y = stargazers_count)) + 
  geom_jitter() +
  ylab("Estrelas recebidas") +
  xlab("Forks") +
  scale_y_log10() + 
  scale_x_log10()

```

### Medindo a correlação

Estrelas X Idade do repositório

**Resultados do artigo original: stars x age - Spearman's Rank correlation (rho = 0,0757 p < 0.001)**
```{r}
dados %>% 
  summarise(pearson = cor(stargazers_count, age_weeks, method = "pearson"), 
            spearman = cor(stargazers_count, age_weeks, method = "spearman"), 
            kendall = cor(stargazers_count, age_weeks, method = "kendall"), )
```

Estrelas X Commits do repositório

**Resultados do artigo original: stars x commits - Spearman's Rank correlation (rho = 0,249 p < 0.001)**
```{r}
dados %>% 
  summarise(pearson = cor(stargazers_count, commits, method = "pearson"), 
            spearman = cor(stargazers_count, commits, method = "spearman"), 
            kendall = cor(stargazers_count, commits, method = "kendall"), )
```

Estrelas X Contributors

**original: stars x contributors - Spearman's Rank correlation (rho = 0,341 p < 0.001)**

```{r}
dados %>% 
  summarise(pearson = cor(stargazers_count, contributors, method = "pearson"), 
            spearman = cor(stargazers_count, contributors, method = "spearman"), 
            kendall = cor(stargazers_count, contributors, method = "kendall"), )
```

Estrelas X Forks

**original: stars x forks - Spearman's Rank correlation (rho = 0,549 p < 0.001)**

```{r}
dados %>% 
  summarise(pearson = cor(stargazers_count, forks, method = "pearson"), 
            spearman = cor(stargazers_count, forks, method = "spearman"), 
            kendall = cor(stargazers_count, forks, method = "kendall"))
```

```{r}
cor.test(~ stargazers_count + forks, data=dados, method = 'spearman', continuity = FALSE, conf.level = 0.95)
```

```{r}
cor.test(~ stargazers_count + age_weeks, data=dados, method = 'spearman', continuity = FALSE, conf.level = 0.95)
```

```{r}
cor.test(~ stargazers_count + commits, data=dados, method = 'spearman', continuity = FALSE, conf.level = 0.95)
```

```{r}
cor.test(~ stargazers_count + contributors, data=dados, method = 'spearman', continuity = FALSE, conf.level = 0.95)
```

### Intervalo de confiança

```{r}
function_correlacao = function(df, i){
    theta_c_correlacao = df %>%
        slice(i) %>%
        summarise(correlacao = cor(stargazers_count, forks, method = "spearm")) %>%
        pull(correlacao)
    
    return(theta_c_correlacao)
}

theta_c_correlacao = function_correlacao(dados, 1:NROW(dados))
theta_c_correlacao
```


```{r}
library(boot)
library(broom)


booted_cor <- boot(data = dados, 
               statistic = function_correlacao, 
               R = 4000)

ci_cor = tidy(booted_cor, 
          conf.level = .95,
          conf.method = "basic",
          conf.int = TRUE)
ci_cor
```


todo: 
- intervalos de confiança
- gerar imagens em pdf
- Descrição da replicação/reprodução realizada

os dados foram coletados de tal forma...
respeitandos os seguintes criterios ...
foi feita uma descrição dos dados coletados..
a partir disso chegou nos seguintes resultados...

Para a questão 2 foi possível encontrar um comportamente semelhante ao relatado n artigo anterior porém o nova analise permitiu um npivel de detalhamento maior por apresentar o intervalo de confiança

o comportamento foi diferentes com relação ao quantiativo, as estrelas nos repositorios cresceram X porcento

- Análise dos dados

Os dados foram analisados seguinto os seguinte critérios


